Juan Simón Ladino Moreno

juansimon@jsladino.com (+52)2441400771 www.linkedin.com/in/juansimónladino https://jsladino.com/

Desarrollador web con 1 año de experiencia en JavaScript y React, con conocimientos en backend (Node.js, Express, MongoDB, SQL) para crear aplicaciones full stack escalables. Además, cuento con experiencia en seguridad electrónica y configuración de redes.

Experiencia Profesional

Desarrollador de software

Autónomo Freelance (2024 - Actualidad)

- Plataforma web full stack para hamburguesería: Desarrollo de sistema de comandas para optimizar pedidos, dashboard con reportes filtrables, exportación de datos a Excel y optimización de gestión del negocio (fase de implementación).
 Techs: React, Node.js, Express, MongoDB.
- Landing Page para Doctora (https://doctoralaurabravo.com.mx/): Desarrollo de una página optimizada para mejorar su presencia en línea, aplicando estrategias de SEO que lograron que aparezca en las primeras 5 recomendaciones, aumentando en un 30% la cantidad de nuevos pacientes que la encontraron a través de Google.

Techs: HTML, SASS, Bootstrap, Vanilla JavaScript.

 Sitio Web para Hamburguesería (https://burguerrobles.com.mx/): Desarrollo de una página web con menú digital integrado, optimización SEO para mejorar su posicionamiento en búsquedas locales, aumentando en un 10% la captación de nuevos clientes mediante Google.

Techs: HTML, SASS, Bootstrap, ReactJS.

Técnico en Seguridad Electrónica

Soluciones Tecnológicas a tu Alcance | Abr. 2021 - Dic. 2024 | Puebla

- Instalación y configuración de sistemas de seguridad electrónica (CCTV, alarmas, cercas eléctricas, control de acceso).
- Diagnóstico y solución de fallas en equipos de seguridad.
- Cableado estructurado y configuración de redes para equipos de seguridad.

Director del Departamento de TI

Instituto Alejandro Fleming | Ago. 2018 - Feb. 2021 | Puebla

- Desarrollo y mantenimiento del sitio web institucional, aplicando prácticas de optimización SEO para mejorar su posicionamiento, logrando quedar en la primera recomendación en búsquedas locales y aumentando en un 30% la captación de nuevos alumnos.
- Creación y administración de un servidor de archivos con Windows Server 2012, optimizando la estructura de almacenamiento para mejorar la organización y administración de los departamentos del plantel, logrando una mejora operativa de más del 50%.
- Configuración y mantenimiento de redes, incluyendo la integración de impresoras, conmutadores, sistemas de control de acceso y cámaras de circuito cerrado.

Desarrollador de Software

Ayuntamiento de Atlixco | Ago. 2016 - Jul. 2018 | Puebla

- Implementación de sistema para la generación e impresión de credenciales, automatizando el proceso de identificación del personal y aumentando la productividad en un 50%.
- Desarrollo de un sistema de gestión de citas, mejorando la asignación de turnos y reduciendo tiempos de espera en un 50%, lo que incrementó la eficiencia en la atención al público.
- Colaboración en el mantenimiento de otros sistemas y bases de datos ya implementados, mejorando su rendimiento.

Formación Académica

Ingeniería en Sistemas Computacionales Instituto Tecnológico Superior de Atlixco | 2015

Certificaciones

- Desarrollador FullStack | CoderHouse | 2024
- SEI-Certified PSP Developer | Kernel | 2014

Habilidades

- Técnicas: Html, CSS, Sass, Tailwind, ReactJS, Node.js, Express, .NET, C#, MongoDB, SQL Server
- Blandas: Comunicación efectiva, Trabajo en equipo, Resolución de problemas,
 Adaptabilidad, Atención al detalle

Idiomas

Español: Nativo

Inglés: B1